# 长期租赁期间租金上涨有关的使用权资产确认

提问人：wang123jingfang 时间：2021-05-26 11:21:23
请教陈版：有关使用权资产确认问题，现有一个教育培训公司，二十几个培训点都是租赁而来，合同租赁期一般在8-10年左右，后面每隔几年会有租金的一个上涨，合同已经框定好每月租金金额，这种情况下， 21 年初数确认使用权资产的话，把剩余年限中的所有租金按照同期贷款利率折现到 21 年初这个时间点，然后使用权资产再平均摊销，融资额再按照利率摊销，会导致前期的分摊金额非常高，想请教您是否有其他方法，比如 21年初折现确认使用权资产就按照租赁期间没有涨幅的租金来折现？到了需要调整租金的年初再调整使用权资产？

回答人：chenyiwei
不可以如你所述的“比如 21 年初折现确认使用权资产就按照租赁期间没有涨幅的租金来折现？到了需要调整租金的年初再调整使用权资产”处理。
在新租赁准则下，由于使用权资产按直线法折旧，而利息费用按实际利率法确认，所以折旧费用和利息费用之和在租赁前期相对较高，后续逐步降低。